臺灣臺北地方法院交通事件裁定　　　　100年度交聲字第137號
原處分機關　臺北市交通事件裁決所
異　議　人
即受處分人　李宜紋
上列異議人即受處分人因違反道路交通管理處罰條例案件，對於
臺北市交通事件裁決所於民國100 年1 月20日所為之北市裁罰字
第裁22-A08YQ7268號之裁決書（原舉發案號：臺北市政府警察局
99年12月29日北市警交大字第A08YQ7268 號舉發違反道路交通管
理事件通知單）聲明異議，本院裁定如下：
    主  文
原處分撤銷。
李宜紋不罰。
    理  由
一、原處分意旨略以：異議人即受處分人李宜紋所有之車牌號碼
    M5-2378 號之自用小客車（下稱本案小客車），於99年12月
    25日下午2 時58分許，在臺北市○○街16號，為臺北市政府
    警察局交通大隊直屬第二分隊員警以異議人有「在劃有黃線
    路段停車」之違規行為，違反道路交通管理處罰條例第56條
    第1 項第4 款之規定，並以臺北市政府警察局99年12月29日
    北市警交大字第A08YQ7268 號舉發違反道路交通管理事件通
    知單製單（下稱本案舉發通知單），逕行拖吊舉發，原處分
    機關乃於100 年1 月20日裁處異議人罰鍰新臺幣（下同）90
    0 元。
二、異議意旨略以：異議人於上開時地，行經前處停車處所，見
    該址有劃設5 公尺之黃線，又時至假日（星期六），不知有
    無開放黃線停車，因此至電1999專線查詢，該專線回覆以現
    場標誌牌所示為準，異議人見該處標誌牌為「禁止停車7-9
    及17-19 （假日除外）」，認似可停車，惟為避免疑慮，又
    致電南海拖吊場詢問，獲回覆為：「標誌牌若載明『假日除
    外』，即代表可以停車」，異議人因此停放車輛於此處，顯
    為合法，卻仍遭拖吊舉發，原處分機關所為之處分顯有錯誤
    ，為此請求撤銷原處分等語。
三、「汽車駕駛人停車時，有下列情形之一者，處600 元以上1,
    200 以下罰鍰：四、在設有禁止停車標誌、標線之處所停車
    。」道路交通管理處罰條例第56條第1 項第4 款定有明文。
    「禁止停車線，用以指示禁止停車路段，以劃設於道路緣石
    正面及頂面為原則，無緣石之道路得標繪於路面上，距路面
    邊緣以三○公分為度。本標線為黃實線，線寬除設於緣石正
    面者以緣石高度為準外，其餘皆為一○公分。本標線得加繪
    黃色「禁止停車」標字，三○公分正方，每字間隔三○公分
    ，沿本標線每隔二○公尺至五○公尺橫寫一組。本標線禁止
    時間為每日上午七時至晚間八時，如有延長或縮短之必要時
    ，應以標誌及附牌標示之。」道路交通標誌標線號誌設置規
    則第168 條載有規定。是道路緣石及路面邊緣上，若劃設有
    黃實線即為禁止停車線，其禁止停車時段，原則為每日上午
    7 時至晚間8 時，例外如有延長或縮短之必要時，以標誌及
    附牌標示。
四、經查：本案異議人於99年12月25日（星期六）下午2 時58分
    ，將本案小客車停放於臺北市○○街16之1 號前黃線乙事，
    為異議人於聲明異議狀內陳述屬實，並有舉發照片3 張在卷
    可證，足認本案小客車確於99年12月25日星期六之假日，停
    放在此。又按臺北市交通管制工程處100 年2 月1 日北市交
    工規字第10035170700 號函（參本院卷第16第頁）所載：「
    有關福州街禁停標線劃設一節，查福州街16-3號前已設置7-
    9 時及17-19 時禁止停車標誌（假日除外），另16-1號前之
    黃線禁止停車時段亦在此標誌規範內，故該處黃線之禁停時
    段應無疑義。」可見本案小客車停放地點應為臺北市○○街
    「16之1 號」前黃線，而非本案舉發通知單及原處分書所載
    臺北市○○街「16號」，且該路段可否停車，應按臺北市○
    ○街16-3號前所設之禁止停車標誌所示。又臺北市○○街16
    之3 號前所設置之禁止停車標誌附牌，記載「禁止停車7-9
    17-19 （假日除外）」，有現場照片1 張附卷可參（參本院
    卷第18頁），按其文義，確實可能讓人解譯為該設有黃線之
    路段，限定於平日上午7 時至9 時及晚間5 時至7 時許內禁
    止停車，至於例假日及其他時間，均開放停車，對照臺北市
    交通管制工程處100 年2 月22日北市交工規字第1003075800
    0 號函（參本院卷第21頁）所示：「本處100 年2 月北市交
    工規字第10035170700 號函已敘明案址黃線禁止停車，係於
    7-9 時及17 -19時（假日除外）之交通管制標誌牌面規範時
    段內，其相關交通管制方式亦配合現址路側停車格位；故大
    院函詢99年12月25日（星期六）下午2 時58分，應配合現址
    路側停車格位之假日時段開放停車。」益徵本案舉發位置於
    舉發當日，應正逢星期六為例假日，應可開放停車，是於假
    日之本案舉發時間，應為可停車路段。從而，本案舉發地點
    雖劃設有黃實線作為禁止停車線，然揆諸前開說明意旨，因
    該處尚設有縮短禁止停車時段之標誌附牌，自當以該附牌表
    彰文義判斷得否停車。原舉發單位不查，誤認前開舉發時間
    為禁止停車時間，逕為拖吊舉發，容有錯誤，原處分機關未
    進為確認前址於舉發時間可否停車而遽以裁罰，亦屬失當，
    是原處分既有上開瑕疵，即難認為允當，應認異議人之異議
    為有理由，由本院將原處分撤銷，改諭知異議人不罰，以資
    適法。
五、據上論斷，應依道路交通事件處理辦法第19條前段，裁定如
    主文。
中    華    民    國   100    年    2     月    25    日
                    交通法庭  法  官  藍家偉
以上正本證明與原本無異。
如不服本裁定，應於送達後5日內，向本院提出抗告狀。
                              書記官  陳靜君
中    華    民    國   100    年    2     月    25    日